臺灣臺中地方法院刑事判決　　　　　　 100年度訴字第1791號
公　訴　人　臺灣臺中地方法院檢察署檢察官
被　　　告　黃銘源
上列被告因毒品危害防制條例案件，經檢察官提起公訴（100年
度毒偵字第1333號），被告於準備程序中，就被訴事實為有罪之
陳述，經告以簡式審判程序之旨，並聽取檢察官及被告之意見後
，由本院合議庭裁定進行簡式審判程序，本院判決如下：
    主    文
黃銘源犯施用第一級毒品罪，處有期徒刑陸月，如易科罰金，以
新臺幣壹仟元折算壹日，扣案之海洛因壹包（淨重零點零貳參貳
公克，含包裝袋壹個）沒收銷燬之；又犯施用第二級毒品罪，處
有期徒刑肆月，如易科罰金，以新臺幣壹仟元折算壹日，扣案之
甲基安非他命貳包（淨重共零點陸貳捌陸公克，含包裝袋貳個）
、含甲基安非他命之殘渣袋肆個均沒收銷燬之，扣案之玻璃球吸
食器貳個沒收。應執行有期徒刑玖月，如易科罰金，以新臺幣壹
仟元折算壹日，扣案之海洛因壹包（淨重零點零貳參貳公克，含
包裝袋壹個）、甲基安非他命貳包（淨重共零點陸貳捌陸公克，
含包裝袋貳個）、含甲基安非他命之殘渣袋肆個均沒收銷燬之，
扣案之玻璃球吸食器貳個沒收。
    犯罪事實
一、黃銘源前因施用毒品案件，經送觀察、勒戒後，認無繼續施
    用毒品傾向，於民國99年11月23日執行完畢後釋放，並由臺
    灣彰化地方法院檢察署檢察官以99年度毒偵字第1784、2204
    號為不起訴處分確定。詎猶不思悔改，復基於施用第一級毒
    品海洛因之犯意，於100年4月9日17時許，在彰化縣彰化市
    ○○路旁的夜市，以將海洛因摻入香菸內吸食之方式，施用
    第一級毒品海洛因1次；另基於施用第二級毒品甲基安非他
    命之犯意，於100年4月10日10時許，在臺中市○○路旁，以
    將甲基安非他命置於玻璃球吸食器燒烤之方式，施用第二級
    毒品甲基安非他命1次。嗣於100年4月10日19時58分許，在
    臺中市○○區○○路與向上路口為警查獲，並扣得第一級毒
    品海洛因1包（淨重0.0236公克，驗餘淨重0.0232公克，包
    裝袋1個）、甲基安非他命2包（淨重分別為0.2778公克、0.
    3527公克，驗餘淨重分別為0.2772公克、0.3514公克，包裝
    袋2個）、玻璃球吸食器2組及含甲基安非他之殘渣袋4個。
二、案經臺中市政府警察局第四分局報請臺灣臺中地方法院檢察
    署檢察官偵查起訴。
    理  由
壹、證據能力之說明：
    按被告以外之人於審判外之陳述，雖不符前4條之規定，而
    經當事人於審判程序同意作為證據，法院審酌該言詞陳述或
    書面陳述作成時之情況，認為適當者，亦得為證據。當事人
    、代理人或辯護人於法院調查證據時，知有第159條第1項不
    得為證據之情形，而未於言詞辯論終結前聲明異議者，視為
    有前項之同意，刑事訴訟法第159條之5定有明文。立法意旨
    在於傳聞證據未經當事人之反對詰問予以核實，原則上先予
    排除，惟若當事人已放棄詰問或未聲明異議，基於證據資料
    愈豐富，愈有助於真實發現之理念，且強化言詞辯論主義，
    法院自可承認該傳聞證據例外有證據能力。經查，本案檢察
    官及被告，均未爭執本判決所引用之各項證據，復未於言詞
    辯論終結前聲明異議，本院審酌各該證據作成時之情形，亦
    無違法或不當取證之瑕疵，且均與本案之待證事實有關，認
    以之作為本案之證據亦無不適當之情形，應認下列各項證據
    均有證據能力。
貳、實體之說明：
一、上揭犯罪事實，業據被告黃銘源於警詢、偵查及本院審理時
    均坦承不諱，且其於為警查獲後所採集之尿液，經送驗結果
    呈安非他命、甲基安非他命、可待因及嗎啡陽性反應，有臺
    中市政府警察局保安大隊第一中隊偵辦毒品案件尿液檢體對
    照表、銓昕科技股份有限公司濫用藥物尿液檢驗報告附卷可
    稽。又扣案之物經送鑑定結果，白色粉末1包檢出海洛因，
    送驗淨重0.0236公克，驗餘淨重0.0232公克、透明結晶2包
    均檢出甲基安非他命，送驗淨重分別為0.2778公克、0.3527
    公克，驗餘淨重分別為0.2772公克、0.3514公克，另殘渣袋
    4個亦均檢出甲基安非他命，有行政院衛生署草屯療養院鑑
    定書在卷可稽（偵卷第49頁），足認被告之自白與事實相符
    。本案事證明確，被告犯行堪予認定。
二、查被告前因施用毒品案件，經送觀察、勒戒後，認無繼續施
    用毒品傾向，於99年11月23日執行完畢釋放，並由臺灣彰化
    地方法院檢察署檢察官以99年度毒偵字第1784、2204號為不
    起訴處分確定等情，有臺灣高等法院被告前案紀錄表附卷可
    參，被告顯係於前案經觀察、勒戒執行完畢釋放後，5年內
    再犯本件施用毒品罪。故核被告所為，係犯毒品危害防制條
    例第10條第1、2項之施用第一級毒品及第二級毒品罪。其非
    法持有第一級毒品海洛因及第二級毒品甲基安非他命之低度
    行為，應為施用海洛因及甲基安非他命之高度行為所吸收，
    不另論罪。又被告所犯上開2罪，罪名有異，犯意各別，應
    予分論併罰。爰審酌被告之犯罪動機係因失業，犯罪手段平
    和、犯罪後能坦承犯行之態度等一切情狀，分別量處如主文
    所示之刑，並諭知易科罰金之折算標準，並定其應執行之刑
    及諭知易科罰金之折算標準。扣案之海洛因1包（淨重零點
    0.0232公克，含包裝袋1個）、甲基安非他命2包（淨重共0.
    6286公克，含包裝袋2個）、含甲基安非他命之殘渣袋4個，
    因屬當場查獲之毒品及無法與毒品析離之外包裝及殘渣袋，
    爰均依法宣告沒收銷燬之，扣案之玻璃球吸食器2個，為被
    告所有供犯施用第二級毒品所用之物，業據其於本院自承在
    卷，爰依法宣告沒收。
據上論斷，應依刑事訴訟法第299條第1項前段、第273條之1第1
項，毒品危害防制條例第10條第1、2項、第18條第1項前段，刑
法第11條、第41條第1項前段、第8項、第51條第5款、第38條第1
項第2款，判決如主文。
本案經檢察官林秀菊到庭執行職務。
中    華    民    國  100    年     7    月    21    日
                  刑事第十二庭  法  官  郭瑞祥
以上正本證明與原本無異。
如不服本判決應於收受判決後10日內向本院提出上訴書狀，並應
敘述具體理由；其未敘述上訴理由者，應於上訴期間屆滿後20日
內向本院補提理由書（均須按他造當事人之人數附繕本）「切勿
逕送上級法院」。
                                書記官  黃雅青
中    華    民    國  100    年    7    月     21     日
錄本案所犯法條全文：毒品危害防制條例第10條第1項、第2項
毒品危害防制條例第10條
施用第一級毒品者，處6月以上5年以下有期徒刑。
施用第二級毒品者，處 3 年以下有期徒刑。